【裁判字號】    99,交易,50
【裁判日期】    990825
【裁判案由】    過失傷害
【裁判全文】
臺灣臺東地方法院刑事判決              99年度交易字第50號
公  訴  人  臺灣臺東地方法院檢察署檢察官
被      告  乙○○
上列被告因過失傷害案件，經檢察官提起公訴（99年度調偵字第
31號），被告於準備程序中為有罪之陳述，本院合議庭裁定由受
命法官獨任以簡式審判程序進行審理，判決如下：
    主  文
乙○○因過失傷害人，處拘役肆拾日，如易科罰金，以新臺幣壹
仟元折算壹日。
    犯罪事實
一、乙○○於民國98年12月9 日晚上，駕駛車牌號碼7071-DQ 號
    自用小客車（下稱甲車）搭載曾金蓮，沿臺東縣卑南鄉○○
    路由北往南方向行駛，旋於同日晚上8 時許，行經臺東縣卑
    南鄉○○路「田園小館」旁利嘉分線62-Y36 號電線桿前時，
    本應注意行經設有坡路之路段，應減速慢行，作隨時停車之
    準備，且汽車行駛於未劃分向線之道路，應靠右行駛，汽車
    行駛時，駕駛人亦應注意車前狀況，並隨時採取必要之安全
    措施，而依當時天氣為晴、夜間有照明、路面乾燥、無缺陷
    、無障礙物，並無不能注意之情事，竟疏未注意及此，猶貿
    然以70至80公里時速超速且偏左行駛（未靠右行駛），適有
    丙○○駕駛車牌號碼4657-QU 號自用小客車（下稱乙車）由
    對向行經該處，甲車因而不慎碰撞乙車，致丙○○因此受有
    右側髕骨開放性骨折、右側雙踝骨折、右距骨骨折併踝脫臼
    等傷害，曾金蓮則受有頭部外傷等傷害（曾金蓮傷害部分未
    據告訴）。嗣經警至丙○○就醫之醫院調查，乙○○自承為
    肇事者，並願接受裁判，而查悉上情。
二、案經乙○○自首暨丙○○訴由臺東縣警察局臺東分局報告臺
    灣臺東地方法院檢察署檢察官偵查起訴。
    理  由
壹、程序事項
    本案被告乙○○所犯者，係非死刑、無期徒刑、最輕本刑為
    3 年以上有期徒刑之罪或高等法院管轄第一審案件，其於準
    備程序進行中，就被訴事實為有罪之陳述，經法官告知簡式
    審判程序之旨，並聽取公訴人、被告之意見後，本院合議庭
    爰依刑事訴訟法第273 條之1 第1 項之規定，裁定由受命法
    官獨任以簡式審判程序進行本案審理。
貳、實體事項
一、犯罪事實之認定
（一）上開犯罪事實業據被告乙○○於本院審理時坦承不諱，核
      與證人即告訴人丙○○、證人曾金蓮證述之情節相符，並
      有道路交通事故調查報告表（一）、（二）、現場圖各1
      份，以及現場照片10張等在卷可稽；又本件交通事故導致
      證人即告訴人丙○○受有右側髕骨開放性骨折、右側雙踝
      骨折、右距骨骨折併踝脫臼等傷害之事實，亦有行政院衛
      生署臺東醫院診斷證明書1 份在卷可憑（參見警卷第16頁
      ），足認被告上開自白與事實相符，堪可採信。
（二）按行經設有彎道、坡路等，均應減速慢行，作隨時停車之
      準備；汽車行駛時，駕駛人應注意車前狀況，並隨時採取
      必要之安全措施；汽車除行駛於單行道或指定行駛於左側
      車道外，在未劃分向線或分向限制線之道路，應靠右行駛
      ，但遇有特殊情況必須行駛左側道路時，除應減速慢行外
      ，並注意前方來車及行人，道路交通安全規則第93條第1
      項第2 款、94條第3 項、第95條第1 項，分別定有明文。
      查被告駕車行經前揭路段時，本應履行上開行車義務；且
      當時天氣為晴、夜間有照明、路面乾燥、無缺陷、無障礙
      物等情形，亦有上開道路交通事故調查報告表（一）1 紙
      附卷可稽，顯見並無不能注意之情事，而被告竟疏未注意
      ，以致駕車撞擊證人即告訴人丙○○所駕車輛，並導致其
      受有上開傷害，足徵被告確有過失，此亦有臺灣省花東區
      車輛行車事故鑑定委員會鑑定意見書1 份附卷可稽（參見
      臺灣臺東地方法院檢察署99年度偵字第727 號偵查卷第20
      頁至第22頁），且其過失與證人即告訴人丙○○之傷害結
      果間亦具有相當因果關係。
（三）綜上所述，本案事證明確，被告犯行堪可認定，應依法論
      科。
二、核被告乙○○所為，係犯刑法第284 條第1 項前段之過失傷
    害罪。被告於肇事後，未經有偵查權之公務員或機關發覺其
    犯嫌前，在被害人丙○○就診之醫院向到場處理之警員坦承
    肇事而願接受裁判，有臺東縣警察局道路交通事故肇事人自
    首情形紀錄表1 紙在卷可按（參見警卷第24頁），爰依刑法
    第62條前段之規定減輕其刑。爰審酌被告前無犯罪紀錄（卷
    附臺灣高等法院被告前案紀錄表1 紙可稽）、本案發生的原
    因、被告違反注意義務之程度、犯罪之方法、智識程度、家
    庭及經濟狀況等情；復慮及其於本院審理時終能坦承犯行，
    被害人丙○○亦陳稱被告於案發後有去醫院看望被害人丙○
    ○，又有駕車載送被害人丙○○前去醫院複診、臺灣臺東地
    方法院檢察署開庭之舉，堪認被告犯後態度尚佳；兼衡被害
    人丙○○所受損害非輕，以及被告迄未與被害人丙○○達成
    和解等一切情狀，量處如主文所示之刑，併諭知易科罰金之
    折算標準。
據上論斷，依刑事訴訟法第273 條之1 第1 項、第299 條第1 項
前段，刑法第284 條第1 項前段、第41條第1 項前段，第62條前
段，刑法施行法第1 條之1 ，判決如主文。
本案經檢察官甲○○到庭執行職務
中    華    民    國    99    年     8    月    25    日
                  交通法庭  法  官  李俊彬
以上正本證明與原本無異。
如不服本判決應於收受送達後10日內向本院提出上訴書狀，並應
敘述具體理由；其未敘述上訴理由者，應於上訴期間屆滿後20日
內向本院補提理由書（均須按他造當事人之人數附繕本）。「切
勿逕送上級法院」。告訴人或被害人對於本判決如有不服，請書
具不服之理由狀，請求檢察官上訴者，其上訴期間之計算係以檢
察官收受判決正本之日期為準。
                            書記官  陳昭穎
中    華    民    國    99    年    8     月    25    日
附錄本案論罪科刑法條
刑法第284 條：
因過失傷害人者，處 6 月以下有期徒刑、拘役或 5 百元以下罰
金，致重傷者，處1 年以下有期徒刑、拘役或5 百元以下罰金。
從事業務之人，因業務上之過失傷害人者，處一年以下有期徒刑
、拘役或一千元以下罰金，致重傷者，處三年以下有期徒刑、拘
役或二千元以下罰金。

司法院資訊處製作；財團法人民間司法改革基金會備份。
